# 请教陈版，内部库存调拨，月末一次加权法怎么核算呢

提问人：ggsdayup 时间：2021-07-21 19:33:08
跨境电商，按仓库，采用月末一次加权平均核算成本。案例中，将本地存货调拨至过海外仓，如果月末海外仓未入库，那么海外仓存货核算入库数时是否要计入呢。如果按照【在途物资】的概念，那么海外仓入库数不应计入；但内部库间调拨，实际存货已属于本公司，不应再算作【在途物资】。如果在会计科目上设置二级科目：海外仓-到库，海外仓-在途，那是否也要分别按照月末一次加权平均进行核算呢
谢谢陈版

回答人：chenyiwei
可以这样理解。内部调库的存货属于本企业已控制的存货，应纳入月末一次加权平均计算。

提问人：ggsdayup 时间：2021-07-23 20:11:00
陈版，如果是按仓库进行月末一次加权平均的话，在路上的内部调库存货，是要与目的仓一起月末加权平均吗

回答人：chenyiwei
也可以，注意保持各期间之间的一贯性。